【裁判字號】    98,交聲,747
【裁判日期】    980608
【裁判案由】    聲明異議
【裁判全文】
臺灣高雄地方法院交通事件裁定         98年度交聲字第747號
原處分機關  高雄市政府交通局
異  議  人  甲○○
即受處分人
上列異議人因違反道路交通管理處罰條例案件，對於高雄市政府
交通局民國98年3 月5 日所為之裁決（高市交裁字第裁32-M0000
0000號），聲明異議，本院裁定如下：
    主  文
異議駁回。
    理  由
一、異議意旨略以：異議人即受處分人甲○○並無闖紅燈，而係
    綠燈直行，因該路口設計多時向號誌，且號誌燈轉換過快，
    致因此異議人遇綠燈時行駛已過路口三分之二時，其號誌燈
    已轉換紅燈始行左轉，舉發之警察單位是否有未予查看致誤
    開罰單之情事，亦或號誌轉換太快致使駕駛人不及反應，為
    此向法院提出異議，請求撤銷原處分等語。
二、按汽車駕駛人，行經有燈光號誌管制之交岔路口闖紅燈者，
    處新臺幣（下同）1,800元以上5,400元以下罰鍰，並記違規
    點數3 點，道路交通管理處罰條例第53條第1 項、第63條第
    1 項第3 款分別定有明文。
三、經查：
  (一)本件異議人甲○○對其於97年12月26日12時40分許，有駕駛
    車牌號碼719-GB號營業貨運曳引車行經安定鄉（南178 線安
    定國小前路口）處設有燈光號誌管制交岔口之事實，並不否
    認，且有臺南縣警察局南縣警交字第M00000000 號舉發違反
    道路交通管理事件通知單、高雄市政府交通局98年3 月5 日
    高市交裁字第裁32-M00000000號裁決書、臺南縣警察局善化
    分局98年4 月7 日南縣善警五字第0980005084號函及隨函檢
    附之員警張浙舟所出具之交通陳述案件答辯報告各1 份在卷
    可佐。
  (二)異議人雖辯稱：異議人並無闖紅燈，而係綠燈直行，因該路
    口設計多時向號誌，且號誌燈轉換過快，致因此異議人遇綠
    燈時行駛已過路口三分之二時，其號誌燈已轉換紅燈始行左
    轉云云。惟按交岔路口進行多時相號誌管制時，可增設箭頭
    綠燈，或以多向箭頭綠燈替代圓形綠燈，指示車輛行進方向
    ；又箭頭綠燈表示僅准許車輛依箭頭指示之方向行駛，道路
    交通標誌標線號誌設置規則第213 條第4 款、第206 條第2
    款第1 目分別定有明文。審其設置目的，無非係藉由燈號輪
    替，以時間更迭方式，分派不同方向交通之行進路權，俾以
    確保交岔路口之交通順暢與安全。而我國有關交通號誌燈號
    之佈設、設置及變換等規定，均須依道路交通標誌標線號誌
    設置規則之規定，而為適當之調整控制，異議人所述燈號轉
    換過快之情，並未提出任何證據依憑以供調查，本院自難採
    信。又按汽車行駛至交岔路口，其行進、轉彎，應依下列規
    定：左轉彎時，應距交岔路口三十公尺前顯示方向燈或手勢
    ，換入內側車道或左轉車道，行至交岔路口中心處左轉，並
    不得占用來車道搶先左轉，道路交通安全規則第102 條第1
    項第5 款亦有明文。經查，異議人於交通違規陳述單及查詢
    單上自述：異議人於97年12月26日12點40分，行經178 縣道
    安定國小前路口，10餘公尺前踩煞車「要左轉」見閃黃燈，
    踩煞車時車頭已過路口近三分之二，且號誌已紅燈，當時考
    慮急速煞車停止，怕後方來車反應不及，考慮來車無法通過
    ，路口會整個擋住，才左轉而行等語（見本院卷第21頁）。
    再者，該路口係多時向交通號誌且設有左轉專用道及左轉時
    向及異議人行經該路口前未依規定減速慢行，以致近路口時
    煞車未及闖紅燈等情，亦分別有臺南縣警察局善化分局98年
    2 月3 日函及員警所出具之交通陳述案件答辯報告各1 份在
    卷可憑。本院衡以汽車駕駛人對於道路交通狀況之掌握，本
    應隨時保持注意義務，以免突發狀況發生，來不及反應、手
    足無措，致危害自身及其他用路人之交通安全。本件異議人
    係持有駕照之駕駛人，對於前揭道路交通標誌意涵及道路交
    通規則應知之甚詳，其駕駛營業貨運曳引車行經上開多時相
    號誌之路口，理應注意車前狀況及自己所駕車輛之重量、長
    度，減速慢行，並保持足夠之反應時間，以於駕駛時看清車
    前狀況及遵守號誌，異議人因疏忽，致號誌變換時無法及時
    煞車而為本件違規行為，自有過失甚明，從而，異議人上開
    所辯，自非可採。
  (三)異議人另辯稱：舉發之警察單位是否有未予查看致誤開罰單
    之情事。惟查，異議人確有闖紅燈之事實，有員警張浙舟所
    出具之交通陳述案件答辯報告1 份在卷可憑（見本院卷第23
    頁），而觀異議人上開自述內容，異議人係於燈號已紅燈後
    左轉無誤，另案發當時係日間中午、天氣晴、視線良好、無
    障礙物，車流量少等情，亦經本院向原舉發單位調閱舉發當
    時錄影光碟勘驗無誤，自堪認員警上開舉發，並無違誤，異
    議人依其主觀臆測舉發員警可能誤判云云，經核並無依據，
    自非可採。
  (四)綜上，異議人確有裁決書上所載違規情事，揆諸首揭法律規
    定，原處分機關援引道路交通管理處罰條例第53條第1 項、
    第63條規定，對異議人裁處罰鍰3,600 元，並記違規點數3
    點，並無違誤。異議人執上開情詞，提起本件聲明異議，洵
    無理由，應予裁定駁回。
據上論斷，應依道路交通案件處理辦法第19條，裁定如主文。
中    華    民    國    98    年    6     月     8    日
                  交通法庭  法  官  林永村
以上證明與原本無異。
如不服本裁定應於送達後5 日內向本院提出抗告狀。
中    華    民    國    98    年    6     月     8    日
                            書記官  王珮樺


司法院資訊處製作；財團法人民間司法改革基金會備份。
